# 请教有限责任公司减资事宜

提问人：lemonl 时间：2011-11-24 11:33:26
请教陈老师及各位高手 m公司为有限责任公司，实收资本/注册资本 1000 万元，z公司持有m公司1%的股份，原出资为 10 万元。z公司是m公司的子公司，属于交叉持股。 现m公司拟缩股收回z公司持有的1%的股份，协议价格 11 万元。请问： 1 、超过实收资本份额的1 万元，是否可以参照股份有限公司发还股本的处理（依次冲减资本公积-资本溢价、盈余公积、未分配利润科目）。cpa教材所有者权益这章中说有限责任公司发还投资的会计处理比较简单，按法定程序报经批准减少注册资本的，借记“实收资本”科目，贷记“库存现金”等科目，这段没有明确发还投资与注册资本份额差额部分是否也是借记“实收资本” 2、同一控制下合并形成的资本公积-资本溢价与股东投入超过注册资本部分形成的资本公积-资本溢价性质有没有什么不同，是否可以放在同一个明细科目下而不再区分，用于所有可以使用资本公积-资本溢价的事项。 3 、作出股东会决议是是否不要作任何账务处理。发还投资但还没有工商变更时是否参照股份公司做法作库藏股处理。完成股份注销（公示结束？工商登记？）时再做减少注册资本等的账务处理？

回答人：chenyiwei
回复 lemonl 的帖子
1 、M公司个别报表层面，所支付的减资款超过减少的注册资本的差额一般应借记／贷记资本公积，但考虑到本案例属于交叉持股，Z是M的子公司，所以个人理解应借记对Z的长期股权投资。
2 、可以。 3 、可以这样处理。

回答人：chenyiwei
回复 lemonl 的帖子
1 、不矛盾。准则规定的是一般情况下的帐务处理原则。本案例中由于原先交叉持股关系的存在，导致清理交叉持股关系时，减资款支付给了本企业的子公司，因此该交易实质上不是与本企业的股东之间的交易，而是与子公司的交易，视同追加投资。站在合并报表角度，整个合并集团的权益并未因此发生变动。
2 、这种股权结构对上述会计处理没有实质性影响，只不过在合并报表层面，M对Z的追加投资有 3 ％被Z的少数股东享有，增加少数股权而已。